【裁判字號】    99,易,1058
【裁判日期】    991014
【裁判案由】    詐欺
【裁判全文】
臺灣臺南地方法院刑事判決              99年度易字第1058號
公  訴  人  臺灣臺南地方法院檢察署檢察官
被      告  丁○○
上列被告因詐欺案件，經檢察官提起公訴（99年度偵字第8313號
），被告就被訴事實為有罪之陳述，本院裁定進行簡式審判程序
，判決如下
    主    文
丁○○幫助意圖為自己不法之所有，以詐術使人將本人之物交付
，處拘役肆拾日，如易科罰金，以新臺幣壹仟元折算壹日。
    事    實
一、丁○○曾於民國97年間，犯幫助詐欺取財案件，經臺灣桃園
    地方法院97年度桃簡字第2585號判處拘役30日，可預見無故
    取得他人行動電話門號使用之行徑常與財產犯罪之需要密切
    相關，而該取得他人行動電話門號使用之人，可能用以遂行
    不法所有意圖用以詐騙他人，又對於提供行動電話門號予他
    人使用，雖無他人必然持以犯罪之確信，但仍以若有人持以
    犯罪亦不違反其本意，而基於幫助他人詐欺取財之間接故意
    ，於民國98年11月18日晚間與甲○○（未經起訴）經由網路
    即時通聯繫，談妥辦理行動電話門號可得新臺幣（下同）30
    0 元之代價及翌日將有真實姓名不詳之成年人陪同在臺中市
    ○○路「威寶門市」辦理行動電話門號，丁○○即於98年11
    月19日，前往臺中市○○路253 號「威寶門市」與某真實姓
    名不詳之成年人會合，由丁○○申辦威寶電信股份有限公司
    （下稱威寶電信）之0000000000號行動電話門號後，隨即將
    該行動電話門號卡（SIM 卡），交付予該真實姓名不詳之成
    年人使用。該不詳真實姓名之成年人取得上開行動電話門號
    卡後，即與其所屬詐欺集團成員，在雅虎奇摩拍賣網站，刊
    登販售「SONY T700 型相機」之不實廣告訊息，並以上開門
    號作為聯絡電話，誘使不知情之丙○○於98年12月13日上網
    瀏覽上開不實之廣告訊息後，即陷於錯誤，以3,500 元之價
    格購買「SONY T700型相機」，並匯款3,500元至對方所指定
    之翁華鍾（由檢察官另案起訴）向元大商業銀行（下稱元大
    商銀）申請設立之00000000000000000 號帳戶內，丙○○匯
    款後等待多日未收到所購買之商品，撥打上開門號行動電話
    無法連絡，且對方網路聯繫資料均已刪除，始知受騙，乃向
    警方報案，嗣經警循線查獲上情。
二、案經丙○○訴由臺南縣警察局麻豆分局報告臺灣臺南地方法
    院檢察署檢察官偵查起訴。
    理    由
一、本件被告於本院準備程序就被訴事實為有罪之陳述，經受命
    法官告知其簡式審判程序之旨，並聽取檢察官及被告之意見
    後，由本院合議庭依刑事訴訟法第273 條之1 第1 項規定，
    裁定進行簡式審判程序，合先敘明。
二、訊據被告對於上揭犯罪事實均坦承不諱，核與證人即被害人
    丙○○於警詢時指述及偵查之證述情節相符，並有自動存提
    款機交易明細表、元大商銀高雄分行99年1 月4 日（99）元
    高字第349 號函附開戶人翁華鍾帳戶基本資料及客戶往來交
    易明細、通聯調閱查詢單、雅虎奇摩拍賣網頁畫面、威寶電
    信行動電話預付卡申請書、使用者資料查詢單等在卷可稽（
    見警卷第7 頁至第15頁、第19頁、第27頁至第28頁、核交字
    第1146號卷第9 頁至第11頁、第25頁）。被告自白核與事實
    相符，本案事證明確，被告犯行堪以認定，應依法論科。
三、被告提供行動電話門號予詐欺集團使用，雖未參與詐欺取財
    罪之構成要件行為，然其顯係基於幫助他人犯罪之意思，而
    為構成要件以外之行為，核其所為，係犯刑法第30條第1 項
    、第339 條第1 項之幫助詐欺取財罪。被告係幫助他人犯前
    開罪名，爰依刑法第30條第2 項規定減輕其刑。爰審酌被告
    前於97年間，即因犯幫助詐欺取財案件，經臺灣桃園地方法
    院97年度桃簡字第2585號判處拘役30日，有臺灣臺南地方法
    院檢察署刑案資料查註紀錄表及臺灣高等法院被告前案紀錄
    表在卷可按，其前已犯同罪質之幫助詐欺取財罪，經判處罪
    刑確定，猶不知警惕，再犯本件幫助詐欺取財罪犯行，其提
    供行動電話門號予他人作為詐欺取財之聯絡工具使用，增加
    被害人尋求救濟之困難，並使犯罪之追查趨於複雜，本件被
    害人因而受詐騙之損害金額為3,500 元之結果，損害尚非極
    大，並審酌被告品性、犯罪之手段、智識程度、生活狀況及
    犯罪後坦承犯行之態度等一切情狀，爰量處如主文所示之刑
    ，並諭知易科罰金之折算標準，以資懲儆。
據上論斷，應依刑事訴訟法第299 條第1 項前段、第273 條之1
第1 項，刑法第30條第1 項前段、第2 項、第339 條第1 項、第
41條第1 項前段，刑法施行法第1 條之1 第1 項、第2 項前段，
判決如主文。
本案經檢察官乙○○到庭執行職務。
中    華    民    國    99    年    10    月    14    日
                  刑事第十三庭  法  官  熊祥雲
以上正本證明與原本無異。
如不服本判決應於收受本判決後10日內向本院提出上訴書狀，並
應敘述具體理由。其未敘述上訴理由者，應於上訴期間屆滿後20
日內向本院補提理由書狀（均須按他造當事人之人數附繕本）「
切勿逕送上級法院」。
                                書記官  柯貞如
中    華    民    國    99    年    10    月    14    日
附錄本案論罪科刑法條全文
刑法第三百三十九條第一項
意圖為自己或第三人不法之所有，以詐術使人將本人或第三人之
物交付者，處五年以下有期徒刑、拘役或科或併科一千元以下罰
金。
刑法施行法第一條之一
中華民國九十四年一月七日刑法修正施行後，刑法分則編所定罰
金之貨幣單位為新臺幣。
九十四年一月分則編未修正之條文定有罰金者，自九十四年一月
七日刑法修正施行後，就其所定數額提高為三十倍。但七十二年
六月二十六日至九十四年一月七日新增或修正之條文，就其所定
數額提高為三倍。

司法院資訊處製作；財團法人民間司法改革基金會備份。
